臺灣高雄地方法院民事裁定　九十三年度小抗字第二號
　　抗　告　人　甲○○
　　相　對　人　乙○○
右當事人間給付借款事件，抗告人對於中華民國九十年十一月十五日本院高雄簡易庭
九十年度雄小字第六一五號民事裁定提起抗告，本院裁定如左：
    主      文
抗告駁回。
抗告費用由抗告人負擔。
    理      由
一、按對於小額程序之第一審裁判上訴或抗告，非以其違背法令為理由，不得為之，
    民事訴訟法第四百三十六條之二十四第二項定有明文。是當事人於小額訴訟程序
    提起抗告，其抗告狀對原審之裁定如何有違背法令之處，應有具體之指摘，並揭
    示該法規之條項或其內容；若係成文法以外之法則，應揭示該法則之旨趣；倘為
    司法院解釋、或最高法院之判例，則應揭示該判解之字號或其內容。抗告狀如未
    依此項方法表明者，即難認為已對第一審裁定之違背法令有具體之指摘，其抗告
    自難合法。
二、本件抗告意旨略以：抗告人對於台灣高雄地方法院岡山簡易庭（以下簡稱原審）
    於民國九十三年三月三十一日，就其與相對人乙○○間九十三年度岡小字第八六
    號案請求損害賠償事件所為判決抗告人敗訴之判決不服，遂於同年三月十七日提
    起上訴，惟抗告人因案在台南分監執行中，無法立即繳納上訴裁判費用，又抗告
    人曾向所方詢問可否從抗告人保管金支付，但遭拒絕，嗣雖發信請家人代為繳納
    ，然已逾補繳之期限，是抗告人對原審法院所為上訴駁回之裁定自難甘服，為此
    提起抗告云云。
三、按對於在監所人為送達者，應囑託該監所首長為之，民事訴訟法第一百三十條定
    有明文。經本院審認原審案卷，可知原審法院因抗告人對於原審於九十三年二月
    二十六日所為之小額程序之第一審判決提起上訴，但未繳納上訴裁判費用，遂於
    同年三月三十一日裁定命抗告人於收受裁定後五日內立即補繳，此項裁定業於九
    十三年四月九日送達抗告人本人收執，此有該送達證書附原審卷第七十三頁可參
    ，堪信為真實，是原審補費裁定之送達確符合上開法條規定，而為合法送達，並
    無不當。準此而論，抗告人既已受原審補費裁定之合法送達，即應按期至原審法
    院繳納，縱有無法立即湊足繳納，亦其個人事由，況抗告人自承嗣後委託其家人
    代繳，足見其應有足夠時間請家人為之，是其因個人事由延誤，亦非能憑以補正
    ，是其所辯顯不足採。從而，原審因抗告人逾期繳納上訴裁判費用，而裁定駁回
    抗告人之上訴，洵屬正當，並無任何違背法令之處；況抗告人亦無具體指摘原審
    之裁定有何違背法令之處，並揭示該法規，依首揭說明，其抗告非屬合法，應予
    駁回。
四、依民事訴訟法第四百三十六條之三十二第三項、四百九十二條、第九十五條、第
    七十八條，裁定如主文。
中　　　華　　　民　　　國　　九十三　　年　　　六　　　月　　 三十　　 日
                              臺灣高雄地方法院民事第五庭
~B法　　　官　陳嘉惠
正本係照原本作成。
如不服本裁定應於送達後十日內向本院提出抗告狀，並繳納裁判費新台幣一千元。
中　　　華　　　民　　　國　　九十三　　年　　　七　　　月　　 二　　　 日
~B法院書記官　陳淑女
